languagetool-language-modules/gl/src/main/resources/org/languagetool/resource/gl/hunspell/gl_ES.aff
FLAG num
# abstiver afixer antepuxer apuxer arrepuxer ativer compuxer contiver contrafixer contrapuxer couber depuxer 
# desafixer desapuxer descompuxer desfixer detiver dispuxer empuxer entretiver entrevir expuxer fixer for houber 
# impuxer indispuxer interpuxer mantiver obtiver opuxer pospuxer predispuxer presupuxer previr propuxer prouguer 
# puider puxer quixer rarefixer recompuxer refixer reimpuxer repuxer retiver revir satisfixer sobreexpuxer sostiver 
# souber subexpuxer superpuxer supuxer tiver traspuxer trouxer tumefixer valer vir xustapuxer 
SFX 324     Y     62     
SFX 324     r     ches     [^l]er . is:pretérito P2
SFX 324     er     éches/666,100,112,113     [^l]er . is:pretérito P2 + enclítico
SFX 324     er     iches     valer . is:pretérito P2
SFX 324     er     íches/666,100,112,113     valer . is:pretérito P2 + enclítico
SFX 324     ir     iches     vir . is:pretérito P2
SFX 324     ir     íches/666,100,112,113     vir . is:pretérito P2 + enclítico
SFX 324     or     uches     for . is:pretérito P2
SFX 324     or     úches/666,100,112,113     for . is:pretérito P2 + enclítico
SFX 324     er     o     [^lu]er . is:pretérito P3
SFX 324     guer     go     guer . is:pretérito P3
SFX 324     er     eu/101,114     valer . is:pretérito P3 [ + acusativo P3 tras ditongo decrecente / enclítico monosílabo]
SFX 324     er     éu/666,115     valer . is:pretérito P3 + enclítico polisílabo
SFX 324     ir     iu/101,114     vir . is:pretérito P3 [ + acusativo P3 tras ditongo decrecente / enclítico monosílabo]
SFX 324     ir     íu/666,115     vir . is:pretérito P3 + enclítico polisílabo
SFX 324     r     i/101,114     for . is:pretérito P3 [ + acusativo P3 tras ditongo decrecente / enclítico monosílabo]
SFX 324     or     ói/666,115     for . is:pretérito P3 + enclítico polisílabo
SFX 324     r     mos     r . is:pretérito P4
SFX 324     or     ómos/666,100,116,117     or . is:pretérito P4 + enclítico
SFX 324     er     émos/666,100,116,117     er . is:pretérito P4 + enclítico
SFX 324     ir     ímos/666,100,116,117     ir . is:pretérito P4 + enclítico
SFX 324     r     stes     r . is:pretérito P5
SFX 324     or     óstes/666,100,118,119     or . is:pretérito P5 + enclítico
SFX 324     er     éstes/666,100,118,119     er . is:pretérito P5 + enclítico
SFX 324     ir     ístes/666,100,118,119     ir . is:pretérito P5 + enclítico
SFX 324     0     on     r . is:pretérito P6
SFX 324     or     óron/666,100,114,115     or . is:pretérito P6 + enclítico
SFX 324     er     éron/666,100,114,115     er . is:pretérito P6 + enclítico
SFX 324     ir     íron/666,100,114,115     ir . is:pretérito P6 + enclítico
SFX 324     0     a     r . is:antepretérito P1 / P3
SFX 324     or     óra/666,100,110,111,114,115     or . is:antepretérito P1 / P3 + enclítico
SFX 324     er     éra/666,100,110,111,114,115     er . is:antepretérito P1 / P3 + enclítico
SFX 324     ir     íra/666,100,110,111,114,115     ir . is:antepretérito P1 / P3 + enclítico
SFX 324     0     as     r . is:antepretérito P2
SFX 324     or     óras/666,100,112,113     or . is:antepretérito P2 + enclítico
SFX 324     er     éras/666,100,112,113     er . is:antepretérito P2 + enclítico
SFX 324     ir     íras/666,100,112,113     ir . is:antepretérito P2 + enclítico
SFX 324     0     amos     r . is:antepretérito P4
SFX 324     0     ámos/666,100,116,117     r . is:antepretérito P4 + enclítico
SFX 324     0     ades     r . is:antepretérito P5
SFX 324     0     ádes/666,100,118,119     r . is:antepretérito P5 + enclítico
SFX 324     0     an     r . is:antepretérito P6
SFX 324     or     óran/666,100,114,115     or . is:antepretérito P6 + enclítico
SFX 324     er     éran/666,100,114,115     er . is:antepretérito P6 + enclítico
SFX 324     ir     íran/666,100,114,115     ir . is:antepretérito P6 + enclítico
SFX 324     r     se     r . is:subxuntivo pretérito P1 / P3
SFX 324     er     ése/666,100,110,111,114,115     er . is:subxuntivo pretérito P1 / P3 + enclítico
SFX 324     or     óse/666,100,110,111,114,115     or . is:subxuntivo pretérito P1 / P3 + enclítico
SFX 324     ir     íse/666,100,110,111,114,115     ir . is:subxuntivo pretérito P1 / P3 + enclítico
SFX 324     r     ses     r . is:subxuntivo pretérito P2
SFX 324     or     óses/666,100,112,113     or . is:subxuntivo pretérito P2 + enclítico
SFX 324     er     éses/666,100,112,113     er . is:subxuntivo pretérito P2 + enclítico
SFX 324     ir     íses/666,100,112,113     ir . is:subxuntivo pretérito P2 + enclítico
SFX 324     er     ésemos/100,116,117     er . is:subxuntivo pretérito P4 [ + enclítico]
SFX 324     ir     ísemos/100,118,119     ir . is:subxuntivo pretérito P4 [ + enclítico]
SFX 324     or     ósemos/100,118,119     or . is:subxuntivo pretérito P4 [ + enclítico]
SFX 324     er     ésedes/100,118,119     er . is:subxuntivo pretérito P5 [ + enclítico]
SFX 324     ir     ísedes/100,118,119     ir . is:subxuntivo pretérito P5 [ + enclítico]
SFX 324     or     ósedes/100,118,119     or . is:subxuntivo pretérito P5 [ + enclítico]
SFX 324     r     sen     r . is:subxuntivo pretérito P6
SFX 324     er     ésen/666,100,114,115     er . is:subxuntivo pretérito P6 + enclítico
SFX 324     ir     ísen/666,100,114,115     ir . is:subxuntivo pretérito P6 + enclítico
SFX 324     or     ósen/666,100,114,115     or . is:subxuntivo pretérito P6 + enclítico

# abstiver afixer antepuxer apuxer arrepuxer ativer compuxer contiver contrafixer contrapuxer couber depuxer desafixer desapuxer 
# descompuxer desfixer detiver dispuxer empuxer entretiver expuxer fixer for houber impuxer indispuxer interpuxer mantiver obtiver 
# opuxer pospuxer predispuxer presupuxer propuxer prouguer puider puxer quixer rarefixer recompuxer refixer reimpuxer repuxer 
# retiver satisfixer sobreexpuxer sostiver souber subexpuxer superpuxer supuxer tiver traspuxer trouxer tumefixer valer vir xustapuxer 
SFX 325     Y     7     #S2C irregular
SFX 325     r     n     [^l]er . is:pretérito P1
SFX 325     aler     alín/111     valer . is:pretérito P1 [ + enclítico polisílabo]
SFX 325     aler     alin/666,100,110     valer . is:pretérito P1 + enclítico monosílabo
SFX 325     ir     in/100,110     vir . is:pretérito P1 [ + enclítico monosílabo]
SFX 325     ir     ín/666,111     vir . is:pretérito P1 + enclítico polisílabo
SFX 325     or     un/100,110     for . is:pretérito P1 [ + enclítico monosílabo]
SFX 325     or     ún/666,111     for . is:pretérito P1 + enclítico polisílabo
