languagetool-language-modules/gl/src/main/resources/org/languagetool/resource/gl/hunspell/gl_ES.dic
abstiver/666,323,324,325,523,524,525 st:abster ts:alomorfo abster transitiva / pronominal
afixer/666,323,324,325,523,524,525 st:afacer ts:alomorfo afacer transitiva / pronominal
antepuxer/666,323,324,325,523,524,525 st:antepoñer ts:alomorfo antepoñer transitiva / pronominal
apuxer/666,323,324,325 st:apoñer ts:alomorfo apoñer transitiva
compuxer/666,323,324,325,523,524,525 st:compoñer ts:alomorfo compoñer transitiva / pronominal
contiver/666,323,324,325,523,524,525 st:conter ts:alomorfo conter transitiva / pronominal
contrafixer/666,323,324,325 st:contrafacer ts:alomorfo contrafacer transitiva
contrapuxer/666,323,324,325,523,524,525 st:contrapoñer ts:alomorfo contrapoñer transitiva / pronominal
depuxer/666,323,324,325 st:depoñer ts:alomorfo depoñer transitiva
desafixer/666,323,324,325,523,524,525 st:desafacer ts:alomorfo desafacer transitiva / pronominal
desapuxer/666,323,324,325 st:desapoñer ts:alomorfo desapoñer transitiva
descompuxer/666,323,324,325,523,524,525 st:descompoñer ts:alomorfo descompoñer transitiva / pronominal
desfixer/666,323,324,325,523,524,525 st:desfacer ts:alomorfo desfacer transitiva / pronominal
detiver/666,323,324,325,523,524,525 st:deter ts:alomorfo deter transitiva / pronominal
dispuxer/666,323,324,325,423,424,425,523,524,525 st:dispoñer ts:alomorfo dispoñer transitiva / intransitiva / pronominal
empuxer/666,323,324,325 st:empoñer ts:alomorfo empoñer transitiva
entretiver/666,323,324,325,523,524,525 st:entreter ts:alomorfo entreter transitiva / pronominal
entrevir/666,323,324,335 st:entrever ts:alomorfo entrever transitiva
expuxer/666,323,324,325,523,524,525 st:expoñer ts:alomorfo expoñer transitiva / pronominal
fixer/666,323,324,325,423,424,425,523,524,525 st:facer ts:alomorfo facer transitiva / intransitiva / pronominal
houber/666,323,324,325,423,424,425,523,524,525 st:haber ts:alomorfo haber transitiva / auxiliar
impuxer/666,323,324,325,423,424,425,523,524,525 st:impoñer ts:alomorfo impoñer transitiva / intransitiva / pronominal
indispuxer/666,323,324,325,523,524,525 st:indispoñer ts:alomorfo indispoñer transitiva / pronominal
interpuxer/666,323,324,325,523,524,525 st:interpoñer ts:alomorfo interpoñer transitiva / pronominal
mantiver/666,323,324,325,423,424,425,523,524,525 st:manter ts:alomorfo manter transitiva / intransitiva / pronominal
obtiver/666,323,324,325 st:obter ts:alomorfo obter transitiva
opuxer/666,323,324,325,523,524,525 st:opoñer ts:alomorfo opoñer transitiva / pronominal
puider/666,323,324,325,423,424,425,523,524,525 st:poder ts:alomorfo poder transitiva / intransitiva / auxiliar
puxer/666,323,324,325,423,424,425,523,524,525 st:poñer ts:alomorfo poñer transitiva / pronominal / auxiliar
pospuxer/666,323,324,325 st:pospoñer ts:alomorfo pospoñer transitiva
predispuxer/666,323,324,325 st:predispoñer ts:alomorfo predispoñer transitiva
presupuxer/666,323,324,325 st:presupoñer ts:alomorfo presupoñer transitiva
previr/666,323,324,335 st:prever ts:alomorfo prever transitiva
propuxer/666,323,324,325,523,524,525 st:propoñer ts:alomorfo propoñer transitiva / pronominal
quixer/666,323,324,325,423,424,425 st:querer ts:alomorfo querer transitiva / intransitiva
rarefixer/666,323,324,325,523,524,525 st:rarefacer ts:alomorfo rarefacer transitiva / pronominal
recompuxer/666,323,324,325,523,524,525 st:recompoñer ts:alomorfo recompoñer transitiva / pronominal
refixer/666,323,324,325,523,524,525 st:refacer ts:alomorfo refacer transitiva / pronominal
reimpuxer/666,323,324,325 st:reimpoñer ts:alomorfo reimpoñer transitiva
repuxer/666,323,324,325,523,524,525 st:repoñer ts:alomorfo repoñer transitiva / pronominal
retiver/666,323,324,325 st:reter ts:alomorfo reter transitiva
revir/666,323,324,335,423,424,435 st:rever ts:alomorfo rever transitiva / intransitiva
souber/666,323,324,325,423,424,425 st:saber ts:alomorfo saber transitiva / intransitiva
satisfixer/666,323,324,325,523,524,525 st:satisfacer ts:alomorfo satisfacer transitiva / pronominal
for/666,323,324,325,423,424,425,523,524,525 st:ser ts:alomorfo ser intransitiva / auxiliar
sobreexpuxer/666,323,324,325 st:sobreexpoñer ts:alomorfo sobreexpoñer transitiva
sobrepuxer/666,323,324,325,523,524,525 st:sobrepoñer ts:alomorfo sobrepoñer transitiva / pronominal
sostiver/666,323,324,325,523,524,525 st:soster ts:alomorfo soster transitiva / pronominal
subexpuxer/666,323,324,325 st:subexpoñer ts:alomorfo subexpoñer transitiva
superpuxer/666,323,324,325 st:superpoñer ts:alomorfo superpoñer transitiva
supuxer/666,323,324,325 st:supoñer ts:alomorfo supoñer transitiva
tiver/666,323,324,325,423,424,425,523,524,525 st:ter ts:alomorfo ter transitiva / intransitiva / pronominal / auxiliar
trouxer/666,323,324,325 st:traer ts:alomorfo traer transitiva
traspuxer/666,323,324,325,523,524,525 st:traspoñer ts:alomorfo traspoñer transitiva / pronominal
tumefixer/666,323,324,325,523,524,525 st:tumefacer ts:alomorfo tumefacer transitiva / pronominal
valer/320,321,322,324,325,327,328,329,420,421,422,424,425,427,428,429,520,521,522,524,525,527,528,529 po:verbo ts:transitiva / intransitiva / pronominal VOLG t i pr al:valler al:váler al:váller
vir/666,323,324,325,423,424,425,523,524,525 st:ver ts:alomorfo ver transitiva / intransitiva / pronominal
xustapuxer/666,323,324,325 st:xustapoñer ts:alomorfo xustapoñer transitiva
